# 这种情况是否算合营

提问人：liubin988513 时间：2012-04-05 17:35:24
回复 lbwl 的帖子
参考这个：Joint control is the contractually agreed sharing of control over an economic activity, and exists only when the strategic financial and operating decisions relating to the activity require the unanimous consent of the parties sharing control (the venturers) An investor in a joint venture is a party to a joint venture and does not have joint control over that joint venture. A venturer is a party to a joint venture and has joint control over that joint venture。
不过你这个持股比例已经50%，在执行重大战略或经营决策是否需要其他方与你一致才能执行，需要注意。

回答人：chenyiwei
基本赞同。合营企业的股东可以有“合营者”和“一般投资者”的区别。本案例中的C就是一般投资者，不具有共同控制权。但这并不影响到本企业和B企业成为D企业的两个合营者。

提问人：lbwl 时间：2012-04-06 09:50:16
回复 liubin988513 的帖子
陈版我们单位现在遇到这种情况，就是我们和另一个单位出资成立了一个公司，我们站51%，对方49%，但是成立这个公司的目的就是为了摘地，然后我们就把股权卖掉45%，卖掉后我们就占6%，其实就是为了省税，投资协议里都约定了这些情况，而且现在我们单位在被投资公司董事会占多数，同时规定了在转让后我们把董事名额给那个公司，我们只保留一个董事，那么我们单位在股权没处置之前在这样的公司算什么，是合营吗

回答人：chenyiwei
该公司可能应作为一个特殊目的实体，要根据你公司在这一过程中收益受到保障的程度来判断应属于什么类型。整体上作为一个一揽子交易的可能性是比较大的。

提问人：lbwl 时间：2012-04-07 12:22:08
回复 lbwl 的帖子
要根据你公司在这一过程中收益受到保障的程度来判断应属于什么类型,您这句话如果理解，我们的例子是我们赚多少钱在开始投资协议里约定好了，最后通过评估股权来实现我们的收益，评估收益基本和我们想赚的差不多，那这种情况呢

回答人：chenyiwei
如果你公司应投入的资金金额、可获得的收益、收回本金和收益的时间表在最初的投资协议中即已约定，则基于实质重于形式的原则，应当视作债权性投资。当然具体要看协议是如何约定的。